【裁判字號】    95,訴,14
【裁判日期】    950124
【裁判案由】    毒品危害防制條例
【裁判全文】
臺灣高雄地方法院刑事判決                95年度訴字第14號
公  訴  人  臺灣高雄地方法院檢察署檢察官
被      告  乙○○
                    （在臺灣高雄第二監獄受刑中）
上列被告因違反毒品危害防制條例案件，經檢察官提起公訴（94
年度毒偵字第9532號），本院於準備程序進行中，因被告就被訴
事實為有罪之陳述，經告知簡式審判程序意旨，並聽取公訴人及
被告之意見後，本院合議庭裁定由受命法官獨任依簡式審判程序
審理，判決如下：
    主  文
乙○○施用第一級毒品，累犯，處有期徒刑玖月。
    事  實
一、乙○○前於民國90年間，因違反毒品危害防制條例案件，經
    本院以90年度訴字第2556號判處有期徒刑10月確定，於92年
    1 月14日執行完畢出監。另因施用毒品案件，經本院以87年
    度毒聲字第1113號裁定送觀察、勒戒後，認有繼續施用毒品
    之傾向，又以87年度毒聲字第5858號裁定令入戒治處所施以
    強制戒治，嗣經本院以88年度毒聲字第341 號裁定停止強制
    戒治交付保護管束，於88年8 月13日保護管束期滿視為執行
    完畢，經臺灣高雄地方法院檢察署檢察官於88年9 月30日以
     88 年度戒毒偵字第168 號為不起訴處分確定。復因施用毒
    品案件，經本院以89年度毒聲字第2677號裁定送觀察、勒戒
    後，認有繼續施用毒品之傾向，再經本院裁定令入戒治處所
    施以強制戒治，嗣經本院以90年度毒聲字第199 號裁定停止
    強制戒治交付保護管束，於保護管束期間內復因施用毒品案
    件，經本院以92年度毒聲字第415 號撤銷停止戒治復令入戒
    治處所施以強制戒治，於91年2 月1 日執行完畢出監。詎仍
    不知戒除毒癮，明知海洛因係毒品危害防制條例第2 條第2
    項第1 款所明定之第一級毒品，不得持有及施用，仍於前述
    強制戒治執行完畢釋放後5 年內，復基於施用第一級毒品海
    洛因之犯意，於94年10月3 日21時許，在高雄縣旗山鎮○○
    ○街28號住處，以將第一級毒品海洛因摻水置入針筒內施打
    身體之方式，施用第一級毒品1 次。嗣於94年10月4 日9 時
    30分許，因另涉犯毒品危害防制條例案件經通緝，為警在高
    雄縣旗山鎮○○路與興中路口盤查查獲，經其同意採集尿液
    送驗後呈嗎啡陽性反應，而查知上情。
二、案經高雄縣政府警察局旗山分局報請臺灣高雄地方法院檢察
    署檢察官偵查起訴。
    理  由
一、按本件被告乙○○所犯係死刑、無期徒刑、最輕本刑為3 年
    以上有期徒刑以外之罪，其於準備程序就前揭被訴事實為有
    罪之陳述，經受命法官告知簡式審判程序之旨，並聽取其與
    公訴人之意見後，本院認無不得或不宜改依簡式審判程序進
    行之處，爰依刑事訴訟法第273 條之1 第1 項、第284 條之
    1 ，裁定本件由受命法官獨任進行簡式審判程序，合先敘明
    。
二、訊據被告對於上揭犯罪事實坦承不諱。且查：
  (一)被告為警查獲後，於94年10月4 日10時36分許所採集之尿液
    ，經送驗結果，呈嗎啡陽性反應，此有臺灣檢驗科技股份有
    限公司94年10月21日報告編號KH2005A0000000號濫用藥物尿
    液檢驗報告及尿液採證檢驗對照表各1 紙附卷可稽。被告前
    揭自白與事實相符，應堪採為被告有罪之證據，則被告施用
    第一級毒品海洛因1 次之犯行，堪以認定。
  (二)被告前因施用毒品案件，經本院以87年度毒聲字第1113號裁
    定送觀察、勒戒後，認有繼續施用毒品之傾向，又以87年度
    毒聲字第5858號裁定令入戒治處所施以強制戒治，嗣經本院
    以88年度毒聲字第341 號裁定停止強制戒治交付保護管束，
    於88年8 月13日保護管束期滿視為執行完畢，經臺灣高雄地
    方法院檢察署檢察官於88年9 月30日以88年度戒毒偵字第
    168 號為不起訴處分確定。又因施用毒品案件，經本院以89
    年度毒聲字第2677號裁定送觀察、勒戒後，認有繼續施用毒
    品之傾向，再經本院裁定令入戒治處所施以強制戒治，嗣經
    本院以90年度毒聲字第199 號裁定停止強制戒治交付保護管
    束，於保護管束期間內又因施用毒品案件，經本院以92年度
    毒聲字第415 號撤銷停止戒治復令入戒治處所施以強制戒治
    ，於91年2 月1 日執行完畢出監，此有臺灣高等法院被告前
    案紀錄表1 紙在卷足參，其於前案強制戒治執行完畢後，5
    年內再犯本件施用毒品罪之事實，事證明確，應予依法論科
    。
三、按海洛因係毒品危害防制條例第2 條第2 項第1 款所明定之
    第一級毒品，不得持有及施用，核被告所為施用第一級毒品
    海洛因之行為，係犯毒品危害防制條例第10條第1 項之施用
    第一級毒品罪。其施用第一級毒品海洛因前後，持有海洛因
    之低度行為，應為施用之高度行為所吸收，不另論罪。被告
    於90年間，因違反毒品危害防制條例案件，經本院以90年度
    訴字第2556號判處有期徒刑10月確定，於92年1 月14日執行
    完畢出監，此有臺灣高等法院被告前案紀錄表1 份附卷可憑
    ，其前受有期徒刑之執行完畢後，5 年內再犯本件有期徒刑
    以上之罪，為累犯，應依刑法第47條之規定，加重其刑。爰
    審酌被告經觀察、勒戒及強制戒治後，均未能戒絕其毒癮，
    足證前開保安處遇措施已難收矯治其惡性，惟念其於犯罪後
    坦承犯行及所犯為自戕行為等一切情狀，量處如主文所示之
    刑，以資懲儆。
據上論斷，應依刑事訴訟法第273 條之1 第1 項、第284 條之1
、第299 條第1 項前段，毒品危害防制條例第10條第1 項、第23
條第2 項，刑法第11條前段、第47條，判決如主文。
本案經檢察官甲○○到庭執行職務。
中    華    民    國    95    年    1     月    24    日
                  鳳山刑事第1 庭      法  官  林芳華
以上正本證明與原本無異。
如不服本判決，應於判決送達後10日內，向本院提出上訴狀。
中    華    民    國    95    年    1     月    25    日
                                      書記官  賴佳慧
附錄本案論罪科刑法條全文
毒品危害防制條例第10條
施用第一級毒品者，處6月以上5年以下有期徒刑。
施用第二級毒品者，處3年以下有期徒刑。


司法院資訊處製作；財團法人民間司法改革基金會備份。
